臺灣士林地方法院刑事判決
111年度訴字第150號
公  訴  人  臺灣士林地方檢察署檢察官
被      告  王振宇


            鍾竣宇



上列被告因傷害等案件，經檢察官提起公訴（110年度調偵字第7
14號），本院判決如下：
    主  文
本件公訴不受理。
    理  由
一、公訴意旨略以：被告王振宇於民國110年1月12日下午，騎乘
    車牌號碼000-000號普通重型機車，沿臺北市南港區南港路2
    段由西向東行駛，自認差一點遭被告鍾竣宇所駕駛車牌號碼
    000-0000號自用小客車撞擊，被告王振宇遂繼續騎乘前揭機
    車，於同日17時50分許，在臺北市○○區○○路0段00號前將被
    告鍾竣宇攔下時，雙方於該處發生口角爭執後，被告王振宇
    竟基於公然侮辱之犯意，以「你他媽誰生的啦，怎麼生出這
    種人來啊?」等語辱罵被告鍾竣宇，使不特定之多數人得以共見
    共聞，足以貶損被告鍾竣宇之名譽及社會評價，被告鍾竣宇
    亦基於公然侮辱之犯意，以「你他媽的」等語辱罵被告王振
    宇，使不特定之多數人得以共見共聞，足以貶損被告王振宇之
    名譽及社會評價，被告鍾竣宇另基於毀損之犯意，持棒球木
    棒1支敲打被告王振宇所有之前揭機車，並將前揭機車推倒
    在地，致前揭機車右側蓋及右側下導流擦傷而不堪使用，足
    以生損害於被告王振宇，嗣被告王振宇、鍾竣宇各基於傷害
    犯意，在該處扭打，致被告王振宇受有左手小指挫傷併輕微
    撕裂傷約0.5公分之傷害，被告鍾竣宇則受有顏面擦傷（3x3
    公分）、紅腫（4x4公分、4x3公分）、右小腿壓痕（7x0.2
    公分）、頸部瘀腫（4x4公分）、左前臂擦傷（3x0.2公分）
    、右上臂擦傷（3x2公分）、右前臂擦傷（3x0.2公分）、右
    手擦傷、左大腿瘀傷（3x3公分）等傷害。因認被告王振宇
    所為，係涉犯刑法第277條第1項傷害及同法第309條第1項公
    然侮辱等罪嫌；被告鍾竣宇所為，則係涉犯刑法第277條第1
    項傷害、同法第309條第1項公然侮辱及同法第354條毀損等
    罪嫌等語。
二、按告訴乃論之罪，告訴人於第一審辯論終結前得撤回其告訴
    ，又告訴經撤回者，應諭知不受理之判決，並得不經言詞辯
    論為之，刑事訴訟法第238條第1項、第303條第3款、第307
    條分別定有明文。
三、經查，本案被告王振宇、鍾竣宇互相告訴妨害名譽、傷害案
    件及被告王振宇告訴被告鍾竣宇毀棄損壞案件，公訴意旨認
    被告王振宇係觸犯刑法第309條第1項之公然侮辱罪及同法第
    277條第1項之傷害罪、被告鍾竣宇係觸犯刑法第309條第1項
    之公然侮辱罪、同法第277條第1項之傷害罪及同法第354條
    毀損罪，依同法第314條、第287條前段、第357條之規定，
    均須告訴乃論。茲據被告王振宇、鍾竣宇均具狀撤回對對方
    之告訴，有刑事撤回告訴狀2份附卷可考（見本院111年度訴
    字第150號卷宗㈡第99、101頁），揆諸首開說明，爰不經言
    詞辯論，逕為不受理之諭知。
據上論斷，應依刑事訴訟法第303條第3款、第307條，判決如主
文。
中　　華　　民　　國　　111 　年　　11　　月　　29　　日
　　　　　　　　　刑事第三庭  審判長法　官  李郁屏
　　　　　　　　　                  法  官  黃瀞儀
　　　　　　　　　                  法  官  鐘乃皓
以上正本證明與原本無異。
如不服本判決應於收受送達後20日內向本院提出上訴書狀，並應
敘述具體理由。其未敘述上訴理由者，應於上訴期間屆滿後20日
內向本院補提理由書( 均須按他造當事人之人數附繕本) 「切勿
逕送上級法院」。
因疫情而遲誤不變期間，得向法院聲請回復原狀。
                                    書記官  林毓珊
中　　華　　民　　國　　111 　年　　11　　月　　29　　日